---
title: "Examen"
author: "David García Curbelo"
date: "`r Sys.Date()`"
output: 
    html_document:
        toc: TRUE
---


```{r setup, include = FALSE}
knitr::opts_chunk$set(echo = TRUE) # Esto se aplica a todo el documento
```

# Ejercicio 1

### Ejercicio 1.1

```{r ejercicio1.1}

    
```

### Ejercicio 1.2

```{r ejercicio1.2}

    
```



# Ejercicio 2

En 1651, el Caballero de Méré le planteó a Pascal una pregunta relacionada con las apuestas en
juegos de azar: ¾sería adecuado apostar a que en cuatro lanzamientos de un dado se obtendrá al
menos un seis? Este problema generó una fructífera correspondencia entre Pascal y Fermat que se
contribuyó al nacimiento del Cálculo de Probabilidades. Se pide:

### Ejercicio 2.1

Escribir una función que simule el lanzamiento de *n* dados. La función tendrá un único argumento, el número de lanzamientos n, y tomará el valor 4 por defecto. La función devolverá
como posibles valores `TRUE`, si se obtiene al menos un 6 y `FALSE` en caso contrario
```{r ejercicio2.1}
    sim_dados <- function(n=4) {
        n_dados <- sample(1:6, n, replace = FALSE)
        return(6 %in% n_dados)
    }
```

### Ejercicio 2.2

Utilizar la función anterior para simular `nsim=10000` jugadas de este juego y calcular la proporción 
de veces que se gana la apuesta "obtener al menos un 6 en `n = 4` lanzamientos". Comparar
el resultado con la probabilidad exacta que es $1 - (5/6)^n$.
```{r ejercicio2.2}
    nsim <- 10000
    exacta <- 1 - (5/6)^4
    resultado <- numeric(nsim)
    
    for (i in 1:nsim) {
        resultado[i] <- sim_dados()
    }

    simulada <- sum(resultado) / nsim
```

```{r resultado2.2}
    exacta
    simulada
```



# Ejercicio 3

Utilizando el método de inversión se pide generar $n = 1000$ valores de un distribución Pareto de
parámetros $a = 5$ y $b = 4$. Evaluar usando gráficos y el contraste de Kolmogorov-Smirknow que en
efecto los valores generados provienen de dicha distribución.

```{r ejercicio3}
    a <- 5
    b <- 4
    n <- 1000
    u <- runif(n)

    Pareto <- function(x, a, b) {
        x[x < b] <- b
        return((a*b^a)/ (x^(a+1)))
    }



    x <- b / (1 - u)^(1/a)

    hist(x, freq = FALSE, breaks = 'FD', main = 'Distribución Pareto')
    lines(density(x), col = 'red')
    curve(Pareto(x, a, b), col = 'blue', add = TRUE)
```



# Ejercicio 4

Utilizando integración de Monte Carlo se pide aproximar la integral

\[
    \int_{0}^{1} \frac{1}{1+x^2} dx
\]

y calcular el error de la aproximación. Considerar para ello un número suficientemente grande de
simulaciones, evaluando la convergencia mediante un gráfico. Como referencia tener en cuenta que el
valor exacto de la integral es $\pi/4$.

    
```{r ejercicio4}
    f <- function(x) {
        return(1/(1+x^2))
    }
    curve(f(x), 0, 1)

    nsim <- 100000
    x <- runif(nsim) # por defecto en R está entre 0 y 1

    sx <- sapply(x, f)
    mx <- mean(sx)

    mx

    # Valor exacto
    pi/4
```
