---
title: "Examen"
author: "David García Curbelo"
date: "`r Sys.Date()`"
output: 
    html_document:
        toc: TRUE
---


```{r setup, include = FALSE}
knitr::opts_chunk$set(echo = TRUE) # Esto se aplica a todo el documento
```

# Ejercicio 1

Establecer la semilla del generador de números aleatorios escribiendo `set.seed(1)`. A continuación
generar 50 valores desde una distribución Chi-cuadrado con $n = 30$ grados de libertad y almacenarlos
en un vector $y$. Después generar 50 valores desde una distribución Normal con media $\mu = 30$ y
desviación típica $\sigma = 5$ y almacenarlos en un vector $x$. A partir de estos vectores se pide resolver la
siguientes tareas:

```{r previo}
    set.seed(1)
    y <- rchisq(30, n = 50)
    x <- rnorm(50, mean = 30, sd = 5)
```

### Ejercicio 1.1

Calcular la media, la desviación típica y los tres cuartiles de $y$.
```{r ejercicio1.1}
    mean(y)
    sd(y)
    quantile(y, probs = c(0.25, 0.5, 0.75))
```


### Ejercicio 1.2

Representar un histograma de los datos almacenados en $y$.
```{r ejercicio1.2}
    hist(y)
```


### Ejercicio 1.3

Superponer al histograma anterior la curva de la densidad Normal con media y desviación
típica la de los datos.
```{r ejercicio1.3}
    hist(y, freq = FALSE, ylim = c(0, 0.08))
    curve(dnorm(x, mean = 30, sd = 5), add = TRUE, col = "red")
```


### Ejercicio 1.4

Representar un gráfico de probabilidad de los valores de $y$.
```{r ejercicio1.4}
    qqnorm(y)
```


### Ejercicio 1.5

Representar un gráfico de cajas de los valores de $y$.
```{r ejercicio1.5}
    boxplot(y)
```


### Ejercicio 1.6

Representar un gráfico de cajas múltiples (2 cajas) que permita comparar la distribución de $x$ e $y$.
```{r ejercicio1.6}
    boxplot(y, x, names = c("Chi²", "Normal"))
```


### Ejercicio 1.7

Representar un diagrama de dispersión de los valores de $x$ (en el eje horizontal) frente a los de $y$ (en el eje vertical).
```{r ejercicio1.7}
    plot(x, y, xlab = "Normal", ylab = "Chi²")
```


### Ejercicio 1.8

Ajustar un modelo de regresión lineal $y_i = \beta_0 + \beta_1 x_i + \varepsilon_i$ ($i = 1, . . . , 50$), con los datos 
almacenados en $x$ e $y$. Representar el modelo ajustado (la recta de regresión) sobre el diagrama de dispersión anterior.
```{r ejercicio1.8}
    reg <- lm(y ~ x)
    plot(x, y, xlab = "Normal", ylab = "Chi²")
    abline(reg)

    reg
```



# Ejercicio 2

En 1651, el Caballero de Méré le planteó a Pascal una pregunta relacionada con las apuestas en
juegos de azar: ¾sería adecuado apostar a que en cuatro lanzamientos de un dado se obtendrá al
menos un seis? Este problema generó una fructífera correspondencia entre Pascal y Fermat que se
contribuyó al nacimiento del Cálculo de Probabilidades. Se pide:

### Ejercicio 2.1

Escribir una función que simule el lanzamiento de *n* dados. La función tendrá un único argumento, el número de lanzamientos n, y tomará el valor 4 por defecto. La función devolverá
como posibles valores `TRUE`, si se obtiene al menos un 6 y `FALSE` en caso contrario
```{r ejercicio2.1}
    sim_dados <- function(n=4) {
        n_dados <- sample(1:6, n, replace = FALSE)
        return(6 %in% n_dados)
    }
```

### Ejercicio 2.2

Utilizar la función anterior para simular `nsim=10000` jugadas de este juego y calcular la proporción 
de veces que se gana la apuesta "obtener al menos un 6 en `n = 4` lanzamientos". Comparar
el resultado con la probabilidad exacta que es $1 - (5/6)^n$.
```{r ejercicio2.2}
    nsim <- 10000
    exacta <- 1 - (5/6)^4
    resultado <- numeric(nsim)
    
    for (i in 1:nsim) {
        resultado[i] <- sim_dados()
    }

    simulada <- mean(resultado)
```

```{r resultado2.2}
    # Valor exacto
    exacta
    # Valor simulado
    simulada
```



# Ejercicio 3

Utilizando el método de inversión se pide generar $n = 1000$ valores de un distribución Pareto de
parámetros $a = 5$ y $b = 4$. Evaluar usando gráficos y el contraste de Kolmogorov-Smirknow que en
efecto los valores generados provienen de dicha distribución.

```{r ejercicio3}
    a <- 5
    b <- 4
    n <- 1000
    u <- runif(n)

    Pareto <- function(x, a, b) {
        x[x < b] <- b
        return((a*b^a)/ (x^(a+1)))
    }



    x <- b / (1 - u)^(1/a)

    hist(x, freq = FALSE, breaks = 'FD', main = 'Distribución Pareto')
    lines(density(x), col = 'red')
    curve(Pareto(x, a, b), col = 'blue', add = TRUE)
```

```{r test}
    # Test de Kolmogorov-Smirnov
    ks.test(x, Pareto(x, a, b))
```



# Ejercicio 4

Utilizando integración de Monte Carlo se pide aproximar la integral

\[
    \int_{0}^{1} \frac{1}{1+x^2} dx
\]

y calcular el error de la aproximación. Considerar para ello un número suficientemente grande de
simulaciones, evaluando la convergencia mediante un gráfico. Como referencia tener en cuenta que el
valor exacto de la integral es $\pi/4$.

    
```{r ejercicio4}
    f <- function(x) {
        return(1/(1+x^2))
    }
    curve(f(x), 0, 1)

    nsim <- 100000
    x <- runif(nsim) # por defecto en R está entre 0 y 1

    sx <- sapply(x, f)
    mx <- mean(sx)
```

```{r resultado4}
    # Valor exacto
    pi/4
    # Valor simulado
    mx
```

