---
title: "Examen segundo parcial"
author: "David García Curbelo"
date: "`r Sys.Date()`"
output: 
    html_document:
        toc: TRUE
---

```{r setup, include = FALSE}
knitr::opts_chunk$set(echo = TRUE)
```


## Ejercicio 1

El ejercicio se desarrolla mediante el data frame `airquality` del paquete *datasets*. Importamos por tanto
el data frame al espacio de trabajo para mayor facilidad en su manejo.
```{r inicio}
    library(datasets)
    attach(airquality)
```

### Ejercicio 1.1
Construcción del diagrama de cajas que compare la radiación solar en los diferentes meses del año.
```{r ejercicio1.1}
    df <- data.frame(Solar.R, Month = as.factor(Month)) 
    levels(df$Month) <- c("Mayo", "Junio", "Julio", "Agosto", "Septiembre")
    boxplot(df$Solar.R~df$Month, xlab = "Meses (mayo - septiembre)", ylab = "Radiación Solar")
```

### Ejercicio 1.2
Construcción de un diagrama de dispersión que compare la radiación solar (horizontal) con el Ozono (vertical).
```{r ejercicio1.2}
    plot(Solar.R, Ozone, xlab = "Radiación Solar", ylab = "Emisiones de Ozono")
```

### Ejercicio 1.3
Ajustar los datos y superponer al gráfico anterior la recta de regresión lineal.
```{r ejercicio1.3}
    plot(Solar.R, Ozone, xlab = "Radiación Solar", ylab = "Emisiones de Ozono")

    # Regresión lineal
    reg <- lm(Ozone~Solar.R)
    abline(reg, col = "red", lty = 2)

    legend('topleft', c("Recta de regresión"), col = "red", lty = 2)
```



## Ejercicio 2
Ejercicio sobre al distribución Pareto. Almacenamos cada una de las fórmulas:
```{r 2.funciones}
    # Distribución de Pareto
    f <- function(x, a=5, b=4) {
        ifelse (x < b, 1, (a*b^a)/(x^(a+1)))
    }
    # Densidad de Pareto
    F <- function(x, a=5, b=4) {
        ifelse (x < b, 0, 1 - (b / x)^a)
    }
    # Inversa de la Densidad de Pareto
    Finv <- function(x, a=5, b=4) {
        ifelse (x < 1, b / (1 - x)^(1/a), 0)
    }
```

### Ejercicio 2.1
Utilizar método de inversión para generar 1000 valores de la distribución de Pareto de parámetros $a = 5$ y $b = 4$.
```{r ejercicio2.1}
    # Valores necesarios para el ejercicio
    a <- 5
    b <- 4
    nsim <- 1000

    # Simulación de V.A.
    u <- runif(nsim)
    sim <- Finv(u, a, b); head(sim)
```

### Ejercicio 2.2
Evaluar usando gráficos y el contraste de Kolmogorov-Smirnov.
```{r ejercicio2.2}
    # Evaluación gráfica
    hist(sim, freq = FALSE, breaks = 'FD', main = "Distribución de Pareto", xlab = "Simulaciones", ylab = "Densidad")
    curve(f(x, a, b), col = 'red', add = TRUE)
    lines(density(sim), col = 'blue')

    # Comprobación de hipotesis
    ks.test(sim, F) 
```
Podemos observar un p-valor superior a 0.05, lo que significa que en efecto los valores generados 
provienen de la distribución que buscábamos.