---
title: "RepasoTemas4y5"
author: "carla"
date: "31/5/2022"
output:
  pdf_document: default
  html_document: default
---

**Ejercicio 1**
Establecer la semilla del generador de números aleatorios escribiendo set.seed(1). A continuación generar 50 valores desde una distribución Chi-cuadrado con n = 30 grados
de libertad y almacenarlos en un vector y. Después generar 50 valores desde una distribución Normal con media µ = 30 y desviación típica σ = 5 y almacenarlos en un vector x. A partir de estos vectores se pide resolver la siguientes tareas:

*a)Calcular la media, la desviación típica y los tres cuartiles de y.*

```{r }
set.seed(1)
n<-50
nchi<-30
y<-rchisq(n,nchi)
x<-rnorm(n,mean=30,sd=5)

mean(y)
sd(y)
quantile(x,c(0.25,0.5,0.75))
```
*b)Representar un histograma de los datos almacenados en y.*
```{r }
 hist(y,probability=TRUE,ylim=c(0,0.1))
```

*c)Superponer al histograma anterior la curva de la densidad Normal con media y desviación típica la de los datos.*
```{r }
 hist(y,probability=TRUE,ylim=c(0,0.1))
 curve(dnorm(x,mean(y),sd(y)),col='red',add=TRUE)
```
*d)Representar un gráfico de probabilidad de los valores de y.*
```{r}
qqnorm(y)
```
*d)Representar un gráco de cajas de los valores de y.*
```{r}
boxplot(y)

```
*e)Representar un gráfico de cajas múltiples (2 cajas) que permita comparar la distribución de x e y.*
```{r}
boxplot(x,y,names=c('Distribución de x','Distribución de y'))
```
*f)Representar un diagrama de dispersión de los valores de x (en el eje horizontal) frente a los de y (en el eje vertical).*
```{r}
plot(x,y)
```
*f)Ajustar un modelo de regresión lineal yi = β0 + β1xi + ϵi (i = 1, . . . , 50), con los datos almacenados en x e y. Representar el modelo ajustado (la recta de regresión) sobre el diagrama de dispersión anterior.*

```{r}
r<-lm(y~x)
plot(x,y)
abline(r,col='purple')
```
**EJERCICIO 2**

*En 1651, el Caballero de Méré le planteó a Pascal una pregunta relacionada con las apuestas en
juegos de azar: ¾sería adecuado apostar a que en cuatro lanzamientos de un dado se obtendrá al
menos un seis? Este problema generó una fructífera correspondencia entre Pascal y Fermat que se
contribuyó al nacimiento del Cálculo de Probabilidades. Se pide:*

*a)Escribir una función que simule el lanzamiento de n dados. La función tendrá un único argumento, el número de lanzamientos n, y tomará el valor 4 por defecto. La función devolverá como posibles valores TRUE, si se obtiene al menos un 6 y FALSE en caso contrario.*

```{r}
n<-4
lanzamiento<-function(n){
  x<-sample(1:6,n,replace=TRUE,prob=rep(1/6,6))
  return(6 %in% x)

}
lanzamiento(4)


```
*b)Utilizar la función anterior para simular nsim=10000 jugadas de este juego y calcular la proporción de veces que se gana la apuesta obtener al menos un 6 en n = 4 lanzamientos. Comparar el resultado con la probabilidad exacta que 
es 1 − (5/6)^n.*
```{r}
 set.seed(1) 
 nsim<-10000
 x<-sample(1:6,nsim,replace=TRUE,prob=rep(1/6,6))
 c<-0
 for( i in 1:nsim){
   if(lanzamiento()==TRUE) c=c+1
 }
 c
 prob<-c/nsim
 prob
 1-(5/6)^4


```




