---
title: "Entrega 9"
author: "Curbelo"
date: "`r Sys.Date()`"
output: 
    html_document:
        toc: TRUE
---

```{r setup, include=FALSE}
    knitr::opts_chunk$set(echo = TRUE)
```


## Ejercicio 1


Importamos guardando los caracteres como factores.

```{r , include=FALSE}
    hatco <- read.csv("hatco2.csv", header=TRUE, as.is=NA)

    within(hatco, {
        hatco$empresa <- factor(hatco$empresa)
    })
```
```{r }
    str(hatco)
```

## Ejercicio 2


Observamos la posible relación entre las variables.

```{r }
    plot(hatco[,c(6:13)])
```

Vemos que algunas de las variables están relacionadas de manera lineal,
pero no todas tienen relación entre sí.

Ajustamos el modelo de regresión lineal múltiple:

```{r }
    mod1<-lm(fidelidad~
        velocidad + precio + flexprec + imgfabri + servconj + imgfvent + calidadp,
        hatco)
```

Los valores estimados se obtienen de los coeficientes anteriores:

```{r }
    summary(mod1) #' tambien se pueden ver aquí o simplemente con mod1
```

Donde la variable estimada ofrece una estimación de la fideidad de un producto
en la útlima linea del summary aparece el valor de la p-valor, que nos indica
que el modelo es significativo.

Tambien podemos observar el valor de R², que nos indica la relación entre
la variable fiabilidad y las variables que construyen el modelo (explicativas). Es explicado en un 77%

```{r }
    anova(mod1) 
```


## Ejercicio 3

```{r }
    plot(hatco[, c(2:7)])

    mod2 <- lm(fidelidad ~ tamano + adquisic + tindustr + tsitcomp + velocidad + precio, hatco)
    mod2
    summary(mod2)
    anova(mod2)
```

El R² ronda el 80%
al nivel de significación 0.05, todas las variables del mod2 
son significativas, salvo tindustr (con p-valor 0.13 > 0.05)


## Ejercicio 4


Veamos si podemos prescindir del término constante

```{r }
    summary(mod1)
```

Vemos que el p-valor del término constante es 0.044 < 0.05, luego no se rechaza a este nivel de significación
Si el nivel de significación fuera 0.01, sí se rechazaría el término constante

Faltan los ejercicios del 5 en adelante. 
Eliminados para poder hacer la práctica 9, debido a fallos de compilación.
