---
title: "Práctica 10"
author: "Simulación"
date: "`r Sys.Date()`"
output: 
    html_document:
        toc: TRUE
---


```{r setup, include = FALSE}
knitr::opts_chunk$set(echo = TRUE) # Esto se aplica a todo el documento
```

# Ejercicio 1: Aproximación de una probabilidad

Aproximar mediante simulación la probabilidad $P(X^2 + Y^2 <= 1)$. Compara con el valor exacto que vale $\pi/4$.   
```{r ejercicio1}
    nsim <- 1000

    x <- runif(nsim, -1, 1)
    y <- runif(nsim, -1, 1)

    suceso <- (x^2 + y^2 <= 1)

    # Aproximación experimental
    mean(suceso)

    # Valor exacto
    4 - pi


    estim<-cumsum(suceso)/(1:nsim)
    # errores de estimación correspondientes
    estim.err<-sqrt(cumsum((suceso-estim)^2))/(1:nsim)
    plot(1:nsim,estim,type='l',ylab='Aproximación y límites de error', xlab='Número de simulaciones',main=expression(P(X^2+Y^2<=1)), ylim=c(0,1))
    z<-qnorm(0.025,lower.tail = FALSE)
    lines(estim - z*estim.err,col='blue',lwd=2,lty=3)
    lines(estim + z*estim.err,col='blue',lwd=2,lty=3)
    abline(h=4-pi, col='red', lty = 2) # Esto no entiendo
```


# Ejercicio 2: Aproximación de una integral

Una vez visualizados los problemas, el objetivo es aproximar las dos integrales anteriores
utilizando simulación. Para ello te sugiero que consideres 1000 simulaciones. Además
de la aproximación obtenida calcula su error de estimación y construye un gráco que
muestre la convergencia junto con los límites de error.

```{r ejercicio2}
    nsim <- 1000

    # primera integral
    f1<-function(x) dbeta(x,2.5,5)
    
    x <- rbeta(nsim,2.5,5) 
    hx <- (0.2 <= x) & (x <= 0.4)
    mean(hx)

    curve(f1(x), 0.2, 0.4)
    integrate(f1, lower = 0.2, upper = 0.4)
    
```