---
title: "Preparación Examen"
author: "David García Curbelo"
date: "`r Sys.Date()`"
output: 
    html_document:
        toc: TRUE
---


```{r setup, include = FALSE}
knitr::opts_chunk$set(echo = TRUE)
library(datasets)
attach(airquality)
```

# Ejercicio propuesto Práctica 7

El data frame `airquality` del paquete *datasets* contiene datos relativos a la calidad del
aire en Nueva York. A partir de dichos datos escribe el código que permita resolver las
siguientes tareas:

## Ejercicio 1

Construir un histograma del contaminante `Ozone` considerando intervalos de amplitud 10.
```{r ej1}
    # Construcción del vector de divisiones
    max <- max(Ozone, na.rm = TRUE)
    min <- min(Ozone, na.rm = TRUE)
    v <- c(seq(min, max, by = 10), max) # Añadimos la última componente de la secuencia

    # Impresión del histograma
    hist(Ozone, breaks = v)
```


## Ejercicio 2

Superponer al histograma anterior la función de densidad de una distribución Normal
 cuyos parámetros media y desviación típica sean las de los datos Ozone. ¿Te
parece que estos datos se podrían modelizar mediante ese modelo de probabilidad?

```{r ej2}
    hist(Ozone, breaks = v)

    # Construcción de la función de densidad
    mean <- mean(Ozone, na.rm = TRUE)
    sd <- sd(Ozone, na.rm = TRUE)
    curve(dnorm(x, mean, sd), col = "red", add = TRUE)
```


## Ejercicio 3

Construir un gráfico de normalidad para la variable `Ozone`. ¿Qué te indica el gráfico?
Confirmar el resultado con un contraste de hipótesis.
```{r ej2-test, warning=FALSE}
    # Aplicamos test para ver si se puede modelizar por la normal
    qqnorm(Ozone)

    # Parece que los datos están medianamente alineados. Lo confirmamos con los test
    shapiro.test(Ozone)
    ks.test(Ozone, pnorm, mean, sd)
```


## Ejercicio 4

Construir un diagrama de cajas del contaminante `Ozone`. ¿Qué puedes interpretar
del gráfico?

```{r ej4}
    boxplot(Ozone)
```


## Ejercicio 5

Construir un diagrama de cajas múltiple del contaminante Ozone que permita comparar 
sus valores en los meses de mayo, junio, julio, agosto y septiembre. ¿Qué
puedes interpretar del gráfico?
  
```{r ej5}
    df <- data.frame(Ozone, Month = as.factor(Month))
    boxplot(df$Ozone~df$Month)
```


## Ejercicio 6

Construir dos diagramas de dispersión que nos permita visualizar la posible relación
entre: 

1. la velocidad del viento, `Wind`, y el contaminante `Ozone`.
2. la temperatura, `Temp`, y `Ozone`. 

¿Qué puedes interpretar de los gráficos?

```{r ej6}
    # Grafico 1
    plot(Wind, Ozone)

    # Grafico 2
    plot(Temp, Ozone)
```



# Propuesta de ejercicios de Examen

## Ejercicio 1

```{r ej1.0}
    set.seed(1)
    n <- 30
    mu <- 30
    sigma <- 5

    x <- rnorm(50, mu, sigma)
    y <- rchisq(50, n)
```

### 1.1
```{r ej1.1}
    media <- mean(y); mean
    sd <- sd(y); sd
    q <- quantile(y, probs = c(0.25, 0.5, 0.75)); q
```

### 1.2
```{r ej1.2}
    hist(y)
```

### 1.3
```{r ej1.3}
    hist(y, freq = FALSE, ylim = c(0,0.08))
    curve(dnorm(x, mu, sigma), col = 'red', add = TRUE)
```

### 1.4
```{r ej1.4}
    boxplot(y)
```

### 1.5
```{r ej1.5}
    boxplot(x,y)
```

### 1.6
```{r ej1.6}
    plot(x,y)
```

### 1.7
```{r ej1.7}
    reg <- lm(x~y)
    
    plot(x,y)
    abline(reg, col = 'red')
```


## Ejercicio 2

### 2.1
```{r ej2.1_function}
    simulation <- function(n = 4) {
        tirada <- sample(1:6, n, replace = TRUE)
        return(6 %in% tirada)
    }
```

### 2.2
```{r ej2.2}
    nsim <- 10000
    sim <- sapply(rep(4, nsim), simulation)
    
    # Aproximación
    mean(sim)
    # Valor real
    1 - (5/6)^4

    ## Otra forma de hacerlo
    
    # experimento <- numeric(nsim)
    #for (i in 1:nsim) {
    #    experimento[i] <- simulation(4)
    #}
```


## Ejercicio 3

```{r ej3.0}
    f <- function(x, a=5, b=4) {
        ifelse (x<b, a/b, (a * (b^a))/(x^(a+1)))
    }

    F <- function(x, a=5, b=4) {
        ifelse(x<b, 0, 1 - (b/x)^a)
    }

    F_1 <- function(x, a=5, b=4) {
        b / ((1 - x)^(1/a))
    }
```


```{r ej3}
    n <- 1000
    
```