---
title: "Trabajo parte propia"
author: "David García Curbelo"
date: "`r Sys.Date()`"
output: 
    html_document:
        toc: TRUE
---

```{r setup, include = FALSE}
knitr::opts_chunk$set(echo = TRUE)
```

# Scratch
Veamos otro ejemplo (con sus respectivos pasos) de implementación de la distribución 
de Poisson mediante los paquetes `distr` y `distrEx`:
```{r, include = FALSE}
require(distr)
require(distrEx)
```

## Poisson

### Parámetros
```{r Parameter}
   ## Clase: PoissonParameter
    setClass("PoissonParameter",
            representation = representation(lambda = "numeric"),
            prototype = prototype(lambda = 1, 
                                    name = gettext("Parameter of a Poisson distribution")
                        ),
            contains = "Parameter") 
```

### Distribución
```{r Distribution}
## Clase: Distribución de poisson
setClass("Poisson",
            prototype = prototype(
                        r = function(n){ rpois(n, lambda = 1) },
                        d = function(x, log = FALSE){
                                dpois(x, lambda = 1, log = log)
                        },
                        p = function(q, lower.tail = TRUE, log.p = FALSE ){
                                ppois(q, lambda = 1,
                                        lower.tail = lower.tail, log.p = log.p)
                        },
                        q = function(p, lower.tail = TRUE, log.p = FALSE ){
                                qpois(p, lambda = 1,
                                        lower.tail = lower.tail, log.p = log.p)
                        },
                        img = new("Naturals"),
                        param = new("PoissonParameter"),
                        support = 0:1,
                        lattice = new("Lattice", pivot = 0, width = 1, Length = 2, 
                                name = gettext("lattice of a Poisson distribution")
                        ),
                        .logExact = TRUE,
                        .lowerExact = TRUE
            ),
            contains = "LatticeDistribution"
)
```

### Métodos de acceso
```{r access}
## Método de acceso
setMethod("lambda", "PoissonParameter", function(object) object@lambda)

## Método de reemplazamiento
setReplaceMethod("lambda", "PoissonParameter",
                    function(object, value){ object@lambda <- value; object})
```

### Funciones genéricas
```{r generic}
if(!isGeneric("lambda"))
    setGeneric("lambda", function(object) standardGeneric("lambda"))

setValidity("PoissonParameter", function(object){
    if(length(lambda(object)) != 1)
        stop("lambda has to be a numeric of length 1")
    if(lambda(object) < 0)
        stop("lambda has to be a non-negative value")
    else return(TRUE)
})
```

### Funciones de distribución
```{r fun}
    Poisson <- function(lambda = 1) new("Poisson", lambda = lambda)
```

### Convulsionales
```{r conv}
## Convolución para dos distribuciones de poisson Pois(n1,lamb1) y Pois(n2,lamb2)
## Distinguimos casos
## lamb1 == lamb2 y lamb1 != lamb2
setMethod("+", c("Poisson","Poisson"),
            function(e1,e2){                
                if(isTRUE(all.equal(lambda(e1),lambda(e2))))
                    return(new("Poisson", lambda = lambda(e1), .withArith = TRUE))
                
                return(as(e1, "LatticeDistribution") + e2)
})
```

### Expresiones analíticas

Para ello usaremos el paquete `distrEx`:

#### Expectación
```{r expectation}

setMethod("E", signature(object = "Poisson", fun = "missing", cond = "missing"),
    function(object, low = NULL, upp = NULL, ...){
        if(!is.null(low)) if(low <= min(support(object))) low <- NULL
        if(!is.null(upp)) if(upp >= max(support(object))) upp <- NULL
        if(is.null(low) && is.null(upp))
            return(lambda(object))
        else{
            if(is.null(low)) low <- -Inf
            if(is.null(upp)) upp <- Inf
            if(low == -Inf){
                if(upp == Inf) return(lambda(object))
                else return(m1df(object, upper = upp, ...)) 
            } else {
                E1 <- m1df(object, upper = low, ...)
                E2 <- if(upp == Inf)
                            lambda(object) else m1df(object, upper = upp, ...)
                return(E2-E1)
            }
        }
    }
)
```

#### Funcionales
```{r funtionals}
setMethod("var", signature(x = "Poisson"),
    function(x,...){
        dots <- match.call(call = sys.call(sys.parent(1)), expand.dots = FALSE)$"..."
        fun <- NULL; cond <- NULL; low <- NULL; upp <- NULL
        
        if(hasArg(low)) low <- dots$low
        if(hasArg(upp)) upp <- dots$upp
        if(hasArg(fun)||hasArg(cond)||!is.null(low)||!is.null(upp))
            return(var(as(x,"DiscreteDistribution"),...))
        else
            return(lambda(x))
    }
)
```

#### Asimetría
```{r skewness}
setMethod("skewness", signature(x = "Poisson"),
    function(x, ...){
        dots <- match.call(call = sys.call(sys.parent(1)), expand.dots = FALSE)$"..."
        fun <- NULL; cond <- NULL; low <- NULL; upp <- NULL
        if(hasArg(low)) low <- dots$low
        if(hasArg(upp)) upp <- dots$upp
        if(hasArg(fun)||hasArg(cond) || !is.null(low)||!is.null(upp))
            return(skewness(as(x,"DiscreteDistribution"),...))
        else
            return(1/sqrt(lambda(x)))
    }
)
```

#### Curtosis
```{r kurtosis}
setMethod("kurtosis", signature(x = "Poisson"),
    function(x, ...){
        dots <- match.call(call = sys.call(sys.parent(1)), expand.dots = FALSE)$"..."
        fun <- NULL; cond <- NULL; low <- NULL; upp <- NULL
        if(hasArg(low)) low <- dots$low
        if(hasArg(upp)) upp <- dots$upp
        if(hasArg(fun)||hasArg(cond)||!is.null(low) || !is.null(upp))
            return(kurtosis(as(x,"DiscreteDistribution"),...))
        else
            p <- prob(x)
            return(3 + (1/lambda(x)))
    }
)